---
title: "Proyección del Sector Hidrocarburos al 2030"
subtitle: "Centro de Estudiantes de Ingeniería Química - UNT"  
author: 
  - "Diego Uriarte"
  - "Ing. Petroquímico"
date: '`r Sys.Date()`'
output:
  xaringan::moon_reader:
    css: xaringan-themer.css
    nature:
      slideNumberFormat: "%current%"
      highlightStyle: github
      highlightLines: true
      ratio: 16:9
      countIncrementalSlides: true
---

```{r setup, include=FALSE}
options(htmltools.dir.version = FALSE)
knitr::opts_chunk$set(
  fig.width=9, fig.height=3.5, fig.retina=3,
  out.width = "100%",
  cache = FALSE,
  echo = TRUE,
  message = FALSE, 
  warning = FALSE,
  fig.show = TRUE,
  hiline = TRUE
)
```

```{r xaringan-themer, include=FALSE, warning=FALSE}
library(xaringanthemer)
style_duo_accent(
  primary_color = "#1c5253",
  secondary_color = "#FF961C",
  inverse_header_color = "#FFFFFF",
  base_font_size = "20px"
)

knitr::opts_chunk$set(fig.showtext = TRUE)


  
```


## ¿Cómo iniciamos la década?


.large[

- Refinería La Pampilla con un proyecto concluido. Pendiente la inversión para EURO VI


- Refinería Talara apunta a arrancar fines de año.


- Producción de petróleo sigue en descenso. Contratos de licencia por licitar


- Pendiente la masificación del gas natural


- Cambios en los patrones de consumo a nivel mundial por la COVID-19


- Paquete de medidas de Biden promoviendo energías renovables
]


???

Aun con Talara seguiremos siendo importadores de combustibles, sustituir la demanda que
se pueda por Diesel

Habrá que esperar como evoluciona Post-Covid ->
Nuevos acomodos por cambio en la conductas
  Continuarán los vuelos 
- IEA anunció pico de consumo de gasolinas en 2019

- Refinerías en USA como responderán. Biden indica 50% menos de emisiones con respecto al nivel de 2005
e invertir 2.5 billones de dólares (billones en español, en inglés trillones)


---
name: colors

## Agenda mínima en estos diez años

- Masificación de gas 

  - Redes de ducto
  
  - Concesiones
  
  - Sustitución de GLP
  
  
- Definir la estrategia para el ONP

- Plan estratégico para Petroperú

???
- El ducto al sur, capacidad de regasificación en el norte, sino como hacemos ante paradas de LNG
- Continuar con las concesiones, y los bonos con subsidios cruzados del FISE reducir la pobreza 
energética
- ONP: que genera pérdidas por 20 millones de dolares al año a Petroperú, no se moderniza
- Plan estratégico para Petroperú con directorio que reciba la confianza. 
  - Para el 2030 debería estar más claro como se EEUU ha cambiado sus patrones de consumo, en 
  base a eso, determinar la estrategia de la refinería o planificar su conversión a petroquímica si es viable.


---
class: center, middle

# Gracias
