---
title: "Spatial clustering luego de venta"
output:
  html_notebook: default
---

# Cargamos librerías

```{r}
suppressMessages(library(tidyverse))
library(knitr)
library(kableExtra)
library(forcats)
library(qwraps2)
```

# Cargamos archivos

Cargamos los archivos
```{r}
grifos_sc <- readRDS(here::here("data", "processed", "grifos_con_sc_razon_social.RDS"))

```

# Cálculo de SC a nivel razon social



Creamos variable de diferencia pre-post sc

```{r}
grifos_sc_1 <- grifos_sc %>%
  mutate(
    diff_sc = sc_post - sc_pre,
    razon_social_sum = if_else(razon_social %in% c(
      "REPSOL COMERCIAL S.A.C.",
      "COESTI S.A.",
      "PERUANA DE ESTACIONES DE SERVICIOS S.A.C."
    ),
    razon_social,
    "OTRA RAZÓN"
    )
  )

grifos_sc_1 %>%
  group_by(razon_social_sum) %>%
  summarise(
    mean_diff_sc = mean(diff_sc),
    sd = sd(diff_sc),
    n = n()
  )
```

Creamos los resúmenes

```{r}
df1 <- grifos_sc_1 %>%
  filter(diff_sc != 0) %>%
  group_by(razon_social_sum) %>%
  summarise(
    Promedio = mean(diff_sc),
    SD = sd(diff_sc),
    "Mínimo" = min(diff_sc),
    "Máximo" = max(diff_sc),
    "Numero de Obs." = n()
  ) %>%
  mutate(razon_social_sum = fct_relevel(
    razon_social_sum,
    "PERUANA DE ESTACIONES DE SERVICIOS S.A.C.",
    "COESTI S.A.",
    "REPSOL COMERCIAL S.A.C.",
    "OTRA RAZÓN",
    "Todas las estaciones"
  )) %>%
  arrange(razon_social_sum) %>%
  select(1, 6, 2, 3, 4, 5)


df2 <- grifos_sc_1 %>%
  filter(diff_sc != 0) %>%
  mutate(razon_social_sum = "TODAS LAS ESTACIONES") %>%
  group_by(razon_social_sum) %>%
  summarise(
    Promedio = mean(diff_sc),
    SD = sd(diff_sc),
    "Mínimo" = min(diff_sc),
    "Máximo" = max(diff_sc),
    "Numero de Obs." = n()
  ) %>%
  select(1, 6, 2, 3, 4, 5)

df3 <- grifos_sc_1 %>%
  filter(diff_sc == 0) %>%
  group_by(razon_social_sum) %>%
  summarise("Numero de Obs." = n()) %>%
  mutate(
    razon_social_sum = fct_relevel(
      razon_social_sum,
      "PERUANA DE ESTACIONES DE SERVICIOS S.A.C.",
      "COESTI S.A.",
      "REPSOL COMERCIAL S.A.C.",
      "OTRA RAZÓN",
      "Todas las estaciones"
    ),
    Promedio = 0
  ) %>%
  arrange(razon_social_sum)


df4 <- grifos_sc_1 %>%
  filter(diff_sc == 0) %>%
  mutate(razon_social_sum = "TODAS LAS ESTACIONES") %>%
  group_by(razon_social_sum) %>%
  summarise("Numero de Obs." = n()) %>%
  mutate(Promedio = 0) %>%
  arrange(razon_social_sum)
```


Creamos la tabla

```{r}

options(knitr.kable.NA = "-")

bind_rows(df1, df2, df3, df4) %>%
  rename("Razón Social" = razon_social_sum) %>%
  kable(
    format = "html",
    digits = c(0, 0, 3, 3, 3, 3),
    caption = "Varición en medida de agrupamiento espacial pre y post compra"
  ) %>%
  kable_styling(full_width = FALSE, position = "left") %>%
  pack_rows("Grupo de Tratamiento", 1, 5) %>%
  pack_rows("Grupo de Control", 6, 10)
```

# Estadísticas descriptivas para tesis

Generamos los archivos con precios y caracterísiticas 
```{r}
precios_db5 <- readRDS(here::here("data", "processed", "data_diesel_mensual.rds")) %>%
  filter(
    `año` >= 2017,
    codigo_de_osinergmin %in% grifos_sc$codigo_de_osinergmin
  ) %>%
  mutate(dia = 1) %>%
  unite(fecha, dia, mes, `año`, sep = "-", remove = FALSE) %>%
  select(-dia) %>%
  filter(
    mes != 13,
    precio_de_venta > 6
  )


data_db5 <- left_join(grifos_sc, precios_db5, by = "codigo_de_osinergmin")


precios_g90 <- readRDS(here::here("data", "processed", "data_g90_mensual.rds")) %>%
  filter(
    `año` >= 2017,
    codigo_de_osinergmin %in% grifos_sc$codigo_de_osinergmin
  ) %>%
  mutate(dia = 1) %>%
  unite(fecha, dia, mes, `año`, sep = "-", remove = FALSE) %>%
  select(-dia) %>%
  filter(
    mes != 13,
    precio_de_venta > 6
  )


data_g90 <- left_join(grifos_sc, precios_g90, by = "codigo_de_osinergmin")
```

Calculamos el precio promedio de cada uno
```{r}
precios_tabla <- bind_rows(data_db5, data_g90) %>%
  group_by(producto) %>%
  summarise(
    `Media` = mean(precio_de_venta),
    `Des. Est` = sd(precio_de_venta),
    `Min` = min(precio_de_venta),
    `Max` = max(precio_de_venta)
  ) %>%
  mutate(
    "Descripción" = if_else(producto == "DIESEL",
      "Precio de Diésel DB5-S50 en la estación i (soles/galón)",
      "Precio de Gasohol 90 en la estación i (soles/galón)"
    ),
    Variable = if_else(producto == "G90",
      "P_it G90",
      "P_it DB5"
    )
  ) %>%
  select(Variable, `Descripción`, everything(), -producto)


precios_tabla %>%
  kable(format = "html", digits = c(0, 0, 3, 3, 1, 1)) %>%
  kable_styling(full_width = FALSE, position = "left")
```
Añadimos variables a nivel distrital:

```{r}
# cargamos data de distritos

data_distrital_raw <- read_csv(here::here("data", "demo-distrital", "data_pop_lima.csv")) %>%
    janitor::clean_names()

## Limpiamos archivo distrital:

data_distrital_clean <- data_distrital_raw %>%
    rename(
        "pop_2017" = poblacion_total_30_06_2017,
        "densidad_2017" = densidad_poblacional_hab_km2,
        "ingresos_2012" = ingreso_per_capita
    ) %>%
    mutate(
        pop_2017 = str_remove(pop_2017, " ") %>% parse_number(),
        densidad_2017 = str_remove(densidad_2017, " ") %>% parse_number(),
        distrito = str_to_upper(distrito)
    )



## Creamos archivos con info
grifos_sc <- grifos_sc %>%
   left_join(data_distrital_clean, by = "distrito")

tabla_distrito <- grifos_sc %>% 
  select(distrito, 
         "Densidad poblacional (habitantes por km2)" = densidad_2017, 
         "Ingreso per cápita (soles por persona)" = ingresos_2012) %>% 
  distinct() %>% 
  gather(key = "Descripción", value = "value", -distrito, convert = TRUE) %>% 
  group_by(`Descripción`) %>% 
  summarise(
    Media = mean(value, na.rm = TRUE),
    "Des. Est" = sd(value, na.rm = TRUE),
    "Min" = min(value, na.rm = TRUE),
    "Max" = max(value, na.rm = TRUE)
  )

tabla_distrito$Variable <- c(
  "DENPOB",
  "INGRESO"
)
```


Calculos las estádisticas a nivel grifos:

```{r}
tabla <- grifos_sc %>%
  select(codigo_de_osinergmin,
    "Agrupamiento espacial" = sc_pre,
    "Distancia mínima (km)" = distancia_min,
    "Distancia promedio a grifos vecinos (km)" = distancia_avg,
    "Número de grifos cercanos" = num_grifos_cerc,
    "Número de bahías de abastecimiento" = islas_comb_liq,
    "Dummy igual a 1 si la estación cuenta con despacho de GLP" = con_glp,
    "Dummy igual a 1 si la estación cuenta con despacho de GNV" = con_gnv,
    "Dummy igual a 1 si la estación cuenta con asistencia mecánica" = tiene_mecanico,
    "Dummy igual a 1 si la estación cuenta con servicio de lavado de autos" = lavado,
    "Dummy igual a 1 si la estación cuenta con tienda o mini-market" = tienda,
    "Dummy igual a 1 si la estación cuenta con cajero automático" = cajero,
  ) %>%
  gather(key = "Descripción", value = "value", -codigo_de_osinergmin, convert = TRUE) %>%
  group_by(`Descripción`) %>%
  summarise(
    Media = mean(value, na.rm = TRUE),
    "Des. Est" = sd(value, na.rm = TRUE),
    "Min" = min(value, na.rm = TRUE),
    "Max" = max(value, na.rm = TRUE)
  ) %>%
  mutate(`Descripción` = fct_relevel(
    `Descripción`,
    "Agrupamiento espacial",
    "Distancia mínima (km)",
    "Distancia promedio a grifos vecinos (km)",
    "Número de grifos cercanos",
    "Número de bahías de abastecimiento",
    "Dummy igual a 1 si la estación cuenta con despacho de GLP",
    "Dummy igual a 1 si la estación cuenta con despacho de GNV",
    "Dummy igual a 1 si la estación cuenta con asistencia mecánica",
    "Dummy igual a 1 si la estación cuenta con servicio de lavado de autos",
    "Dummy igual a 1 si la estación cuenta con tienda o mini-market",
    "Dummy igual a 1 si la estación cuenta con cajero automático"
  )) %>%
  arrange(`Descripción`)

tabla$Variable <- c(
  "SC",
  "DMIN",
  "DPROM",
  "NCERC",
  "BAHIAS",
  "GLP",
  "GNV",
  "MECANICO",
  "LAVADO",
  "TIENDA",
  "CAJERO"
)

bind_rows(precios_tabla, tabla, tabla_distrito) %>%
  select(`Variable`, everything()) %>%
  kable(format = "html", digits = c(0, 0, 3, 3, 1, 1)) %>%
  kable_styling(full_width = FALSE, position = "left") %>%
  pack_rows("Variable dependiente", 1, 2) %>%
  pack_rows("Características espaciales", 3, 6) %>%
  pack_rows("Características de la estación", 7, 13) %>% 
  pack_rows("Características del distrito", 14, 15)
```

##  Por si queremos hacer por tipo-bandera (PENDIENTE)
```{r}
options(
  qwraps2_markup = "markdown",
  show_n = "never"
)

our_summary1 <-
  list(
    "Agrupamiento espacial" =
      list(
        "min" = ~ min(sc_pre, na.rm = TRUE),
        "max" = ~ max(sc_pre, na.rm = TRUE),
        "mean (sd)" = ~ qwraps2::mean_sd(sc_pre,
          na_rm = TRUE,
          denote_sd = "paren",
          show_n = "never"
        )
      ),
    "Lavado" =
      list(
        "min" = ~ min(lavado, na.rm = TRUE),
        "max" = ~ max(lavado, na.rm = TRUE),
        "mean (sd)" = ~ qwraps2::mean_sd(lavado,
          na_rm = TRUE,
          denote_sd = "paren",
          show_n = "never"
        )
      ),
    "Mecánico" =
      list(
        "min" = ~ min(tiene_mecanico, na.rm = TRUE),
        "max" = ~ max(tiene_mecanico, na.rm = TRUE),
        "mean (sd)" = ~ qwraps2::mean_sd(tiene_mecanico,
          na_rm = TRUE,
          denote_sd = "paren",
          show_n = "never"
        )
      )
  )

summary_table(grifos_sc, our_summary1)
```


## Ahora sacamos la matriz de correlación

```{r}


mydata <- data_db5 %>%
  select(
    "P_it" = precio_de_venta,
    "SC" = sc_pre,
    "DMIN" = distancia_min,
    "DPROM" = distancia_avg,
    "NCERC" = num_grifos_cerc,
    "BAHIAS" = islas_comb_liq,
    "GLP" = con_glp,
    "GNV" = con_gnv,
    "MECANICA" = tiene_mecanico,
    "LAVADO" = lavado,
    "TIENDA" = tienda,
    "CAJERO" = cajero
  )


mydata.cor <- cor(mydata, use = "complete.obs")

mydata.cor %>%
  kable(format = "html") %>%
  kable_styling(full_width = FALSE, position = "left")


upper <- round(mydata.cor, 2)
upper[upper.tri(mydata.cor)] <- ""
upper <- as.data.frame(upper)
upper


upper %>%
  kable(format = "html") %>%
  kable_styling(full_width = FALSE, position = "left")
corrplot::corrplot(mydata.cor)
```

