---
title: "Estudio eventos DID Package"
output: html_document
editor_options: 
  chunk_output_type: console
---

```{r setup, include=FALSE}
knitr::opts_chunk$set(echo = TRUE)
```

# Librerías

```{r}
library(tidyverse)
library(lubridate)
source(here::here("R","funcion05_balancear-panel.R"), encoding = "UTF-8")
'%ni%' <- Negate('%in%')
library(did)
library(ggtext)
'%ni%' <- Negate('%in%')

```

# Creamos datos y variables base

```{r}
data_total_semanal <- readRDS(file = here::here("data", "processed", "data-final-regresiones_semanal.rds")) %>% 
  mutate(semana_cont = if_else(año == 2017, semana, semana + 53))

data_total_mensual <- readRDS(file = here::here("data", "processed", "data-final-regresiones.rds"))


data_total <- data_total_mensual

lista_vecinos <- data_total %>% 
  filter(vecino_pecsa_thiessen == 1) %>%
  distinct(codigo_de_osinergmin) %>% 
  pull()

lista_vecinos_primax <- data_total %>% 
  filter(vecino_primax_thiessen == 1) %>%
  distinct(codigo_de_osinergmin) %>% 
  pull()

lista_vecinos_km <- data_total %>% 
filter(vecino_pecsa_dist == 1) %>%
  distinct(codigo_de_osinergmin) %>% 
  pull()

distritos_con_pecsa <- data_total %>% 
  distinct(distrito, tipo_bandera) %>% 
  filter(tipo_bandera == "PROPIA PECSA") %>% 
  pull(distrito)

distritos_con_primax <- data_total %>% 
  distinct(distrito, tipo_bandera) %>% 
  filter(tipo_bandera == "PROPIA PRIMAX") %>% 
  pull(distrito)
```


# Estudios de eventos


## Funciones base

```{r functions_did, message=FALSE, warning=FALSE, include=FALSE}

plot_did <- function(did_obj, aggte_ef, mes_trat = 14, offset = 0.08) {
  min_value <- aggte_ef$overall.att-1.96*aggte_ef$overall.se
  if (min_value >= -0.004) {
    signi <-  "**"
  } else {
    signi <- ""
  }
  leadslags_plot <- tibble(
    sd = did_obj$se,
    mean = did_obj$att,
    label = did_obj$t-mes_trat,
    cota_superior = did_obj$att+1.96*did_obj$se
  )
  
  ubicacion_inferior <- leadslags_plot %>% 
    filter(label >= -3 & label <= 3) %>% 
    pull(cota_superior) %>% 
    max(.) + offset
   
  leadslags_plot %>%
    ggplot(aes(x = label, y = mean,
               ymin = mean-1.96*sd, 
               ymax = mean+1.96*sd)) +
    geom_hline(yintercept = aggte_ef$overall.att, color = "red", size = 1.5, alpha = 0.5) +
    geom_point() +
    geom_errorbar(width = 0.2) +
    theme_minimal() +
    xlab("Meses antes y después de la adquisición") +
    ylab("Variación en precio (soles)") +
    geom_hline(yintercept = 0,
               linetype = "dashed") +
    geom_vline(xintercept = 0,
               linetype = "dashed") +
    annotate(geom='richtext', x=0, y = ubicacion_inferior, 
             label= paste0("Coeficiente DD = ",sprintf("%.2f", aggte_ef$overall.att),
                           "<b>",signi,"</b>",
                           "<br>(s.e. = ", sprintf("%.2f", aggte_ef$overall.se), ")")
             ) 
}

reg_did <- function(df, producto, band, vecino = FALSE, mes_trat = 14) {
  df_producto <- df %>% 
    filter(producto == !!producto) %>% 
    mutate(mes = (year(fecha)-2017)*12 + month(fecha)) %>% 
    select(codigo_de_osinergmin, fecha, producto, mes, año, precio_de_venta, 
           bandera, tipo_bandera, distrito)
  
  if (band == "PROPIA PECSA" & vecino == FALSE) {
    data_reg <- df_producto %>% 
    mutate(
         fecha_trat = if_else(tipo_bandera == "PROPIA PECSA", mes_trat, 0),
         ) %>% 
    filter(tipo_bandera != "PROPIA PRIMAX",
        tipo_bandera == "PROPIA PECSA" | 
          codigo_de_osinergmin %ni% lista_vecinos | 
          codigo_de_osinergmin %ni% lista_vecinos_primax,
        mes >= 7
        )
  } else if (band == "PROPIA PRIMAX" & vecino == FALSE) {
      data_reg <- df_producto %>% 
      mutate(
         fecha_trat = if_else(tipo_bandera == "PROPIA PRIMAX", mes_trat, 0)) %>% 
      filter(tipo_bandera != "PROPIA PECSA",
             tipo_bandera == "PROPIA PRIMAX" | 
               codigo_de_osinergmin %ni% lista_vecinos_primax |
               codigo_de_osinergmin %ni% lista_vecinos,
             mes >= 1
        ) 
  } else if (band == "PROPIA PECSA" & vecino == TRUE) {
    data_reg <- df_producto %>% 
      mutate(
         vecina = if_else(codigo_de_osinergmin %in% lista_vecinos,
                          "vecina",
                          "no vecina"),
         fecha_trat = if_else(vecina == "vecina", mes_trat, 0)
         ) %>%
      filter(tipo_bandera != "PROPIA PECSA",
             tipo_bandera != "PROPIA PRIMAX"
             # codigo_de_osinergmin %ni% lista_vecinos_primax
             # codigo_de_osinergmin %ni% lista_vecinos_primax
             )
  } else if (band == "PROPIA PRIMAX" & vecino == TRUE) {
      data_reg <- df_producto %>%
        mutate(
         vecina = if_else(
                          # distrito %in% distritos_con_primax,
                           codigo_de_osinergmin %in% lista_vecinos_primax,
                          "vecina",
                          "no vecina"),
         fecha_trat = if_else(vecina == "vecina", mes_trat, 0)
         ) %>%
        filter(tipo_bandera != "PROPIA PECSA",
             tipo_bandera != "PROPIA PRIMAX"
             # codigo_de_osinergmin %ni% lista_vecinos
             )
  }
  
  if (vecino == FALSE) {
    cov <- as.formula(paste0("~codigo_de_osinergmin","+ bandera" ))
  } else {
    cov <- as.formula("~codigo_de_osinergmin")
  }
  
  producto_did <- att_gt(yname = "precio_de_venta",
                         gname = "fecha_trat",
                         idname = "codigo_de_osinergmin",
                         tname = "mes",
                         xformla = ~bandera,
                         data = data_reg,
                         est_method = "dr",
                         anticipation = 0,
                         bstrap = T,
                         biters = 10000,
                         clustervars = "codigo_de_osinergmin",
                         cband = F,
                        )

  aggte_ef <- aggte(producto_did)
  
  list("event study" = producto_did, "agregado" = aggte_ef)

}
# Definimos mes de tratamiento o 13 o 14
mesventa <- 13
```

## Estudio de eventos para estaciones de Pecsa - G90

```{r g90-reg-pecsa}

pecsa_g90 <- reg_did(df = data_total_mensual,
                     producto = "G90", 
                     band = "PROPIA PECSA",
                     mes_trat = mesventa)


plot_did(pecsa_g90$`event study`, pecsa_g90$agregado, mes_trat = mesventa)

ggsave(filename = "doc/figures/estudio-evento-g90-pecsa.png", 
       height = 3, width = 5.5, scale = 1.5, dpi = 300)

```


---

## Estudio de eventos para estaciones de Pecsa - Diésel

```{r diesel_reg_pecsa}

pecsa_diesel <- reg_did(
  df = data_total_mensual,
  producto = "DIESEL",
  band = "PROPIA PECSA",
  mes_trat = 14
)

plot_did(pecsa_diesel$`event study`, pecsa_diesel$agregado, mes_trat = 14)
ggsave(filename = "doc/figures/estudio-evento-diesel-pecsa.png", 
       height = 3, width = 5.5, scale = 1.5, dpi = 300)
```

---
## Estudio de eventos para estaciones de Primax - G90

```{r g90-reg-primax}
primax_g90 <- reg_did(
  df = data_total_mensual,
  producto = "G90",
  band = "PROPIA PRIMAX",
  mes_trat = mesventa
)

plot_did(primax_g90$`event study`, primax_g90$agregado, mes_trat = mesventa)
ggsave(filename = "doc/figures/estudio-evento-g90-primax.png", 
       height = 3, width = 5.5, scale = 1.5, dpi = 300)
```


---

## Estudio de eventos para estaciones de Primax - Diésel

```{r diesel_reg_primax}
primax_diesel <- reg_did(
  df = data_total_mensual,
  producto = "DIESEL",
  band = "PROPIA PRIMAX",
  mes_trat = mesventa
)


plot_did(primax_diesel$`event study`, primax_diesel$agregado, mes_trat = mesventa)
ggsave(filename = "doc/figures/estudio-evento-diesel-primax.png", 
       height = 3, width = 5.5, scale = 1.5, dpi = 300)
```

## Estaciones vecinas a Primax

```{r vecinos_primax_g90}
vecino_primax <- reg_did(
  df = data_total_mensual,
  producto = "G90",
  band = "PROPIA PRIMAX",
  vecino = TRUE,
  mes_trat = mesventa
)

plot_did(vecino_primax$`event study`, vecino_primax$agregado, mes_trat = mesventa)
ggsave(filename = "doc/figures/estudio-evento-g90-primax-vecinas.png", 
       height = 3, width = 5.5, scale = 1.5, dpi = 300)

```

## Estaciones vecinas a Pecsa

Bajo una especificación similar, se evalúa si las estaciones vecinas Primax o Pecsa también 
muestran incremento de precios luego del evento.
```{r vecinos_pecsa_g90}
# set.seed(23169)

vecino_pecsa <- reg_did(
  df = data_total_mensual,
  producto = "G90",
  band = "PROPIA PECSA",
  vecino = TRUE,
  mes_trat = mesventa
)

plot_did(vecino_pecsa$`event study`, vecino_pecsa$agregado, mes_trat = mesventa)
ggsave(filename = "doc/figures/estudio-evento-g90-pecsa-vecinas.png", 
       height = 3, width = 5.5, scale = 1.5, dpi = 300)
```


## Vecinos

Bajo una especificación similar, se evalúa si las estaciones vecinas Primax o Pecsa también 
muestran incremento de precios luego del evento.



## Estaciones vecinas a Primax

```{r vecinos_primax_diesel}
vecino_primax <- reg_did(
  df = data_total_mensual,
  producto = "DIESEL",
  band = "PROPIA PRIMAX",
  vecino = TRUE,
  mes_trat = mesventa
)

plot_did(vecino_primax$`event study`, vecino_primax$agregado, 
         mes_trat = mesventa, 
         offset = 0.01)
ggsave(filename = "doc/figures/estudio-evento-diesel-primax-vecinas.png", 
       height = 3, width = 5.5, scale = 1.5, dpi = 300)

```

## Estaciones vecinas a Pecsa
```{r vecinos_pecsa_diesel}

vecino_pecsa <- reg_did(
  df = data_total_mensual,
  producto = "DIESEL",
  band = "PROPIA PECSA",
  vecino = TRUE,
  mes_trat = mesventa
)

plot_did(vecino_pecsa$`event study`, vecino_pecsa$agregado, 
         mes_trat = mesventa,
         offset = 0.01)
ggsave(filename = "doc/figures/estudio-evento-diesel-pecsa-vecinas.png", 
       height = 3, width = 5.5, scale = 1.5, dpi = 300)
```

# Todo junto mezclando diesel y gasohol

```{r , message=FALSE, warning=FALSE, include=FALSE}
mesventa <- 14


  df_producto_1 <- data_total_mensual %>%
    mutate(mes = (year(fecha)-2017)*12 + month(fecha)) %>% 
    select(codigo_de_osinergmin, fecha, producto, mes, año, precio_de_venta, 
           bandera, tipo_bandera, distrito)
  
    data_reg_1 <- df_producto_1 %>% 
    mutate(
         fecha_trat = if_else(tipo_bandera == "PROPIA PECSA" | tipo_bandera == "PROPIA PRIMAX",
                              mesventa, 0),
         codigo_de_osinergmin_mut = if_else(producto == "DIESEL", codigo_de_osinergmin+999999, codigo_de_osinergmin)
         ) %>% 
    filter(
        tipo_bandera == "PROPIA PECSA" | 
          tipo_bandera == "PROPIA PRIMAX" |
          codigo_de_osinergmin %ni% lista_vecinos | 
          codigo_de_osinergmin %ni% lista_vecinos_primax,
        mes >= 1,
        # producto == "G90"
        )

  producto_did_1 <- att_gt(yname = "precio_de_venta",
                         gname = "fecha_trat",
                         idname = "codigo_de_osinergmin_mut",
                         tname = "mes",
                         xformla = ~bandera,
                         data = data_reg_1,
                         est_method = "dr",
                         anticipation = 0,
                         bstrap = T,
                         biters = 10000,
                         clustervars = "codigo_de_osinergmin",
                         cband = T,
                        )

  aggte_ef_1 <- aggte(producto_did_1)
  
  
min_value_1 <- aggte_ef_1$overall.att-1.96*aggte_ef_1$overall.se
  if (min_value >= -0.004) {
    signi <-  "**"
  } else {
    signi <- ""
  }
  leadslags_plot <- tibble(
    label = producto_did_1$t-mesventa,
    mean = producto_did_1$att,
    sd = producto_did_1$se,
    cota_inferior = producto_did_1$att-1.96*producto_did_1$se,
    cota_superior = producto_did_1$att+1.96*producto_did_1$se
  )
  
  ubicacion_inferior <- leadslags_plot %>% 
    filter(label >= -3 & label <= 3) %>% 
    pull(cota_superior) %>% 
    max(.) + offset
   
  leadslags_plot %>%
    ggplot(aes(x = label, y = mean,
               ymin = mean-1.96*sd, 
               ymax = mean+1.96*sd)) +
    geom_hline(yintercept = aggte_ef$overall.att, color = "red", size = 1.5, alpha = 0.5) +
    geom_point() +
    geom_errorbar(width = 0.2) +
    theme_minimal() +
    xlab("Meses antes y después de la adquisición") +
    ylab("Variación en precio (soles)") +
    geom_hline(yintercept = 0,
               linetype = "dashed") +
    geom_vline(xintercept = 0,
               linetype = "dashed") +
    annotate(geom='richtext', x=0, y = ubicacion_inferior, 
             label= paste0("Coeficiente DD = ",sprintf("%.2f", aggte_ef$overall.att),
                           "<b>",signi,"</b>",
                           "<br>(s.e. = ", sprintf("%.2f", aggte_ef$overall.se), ")")
             ) 
  
#wald test
  
  
# Definimos mes de tratamiento o 13 o 14
```


# Todo junto en gasohol

```{r , message=FALSE, warning=FALSE, include=FALSE}
mesventa <- 14


  df_producto_1 <- data_total_mensual %>%
    mutate(mes = (year(fecha) - 2017) * 12 + month(fecha)) %>%
    select(
      codigo_de_osinergmin, fecha, producto, mes, año, precio_de_venta,
      bandera, tipo_bandera, distrito
    )

  data_reg_1 <- df_producto_1 %>%
    mutate(
      fecha_trat = if_else(tipo_bandera == "PROPIA PECSA" | tipo_bandera == "PROPIA PRIMAX",
        mesventa, 0
      )
    ) %>%
    filter(
      producto == "G90",
      tipo_bandera == "PROPIA PECSA" |
        tipo_bandera == "PROPIA PRIMAX" |
        codigo_de_osinergmin %ni% lista_vecinos |
        codigo_de_osinergmin %ni% lista_vecinos_primax,
      mes >= 7,
      # producto == "G90"
    )

  producto_did_1 <- att_gt(yname = "precio_de_venta",
                         gname = "fecha_trat",
                         idname = "codigo_de_osinergmin",
                         tname = "mes",
                         xformla = ~bandera,
                         data = data_reg_1,
                         est_method = "dr",
                         anticipation = 0,
                         bstrap = T,
                         biters = 10000,
                         clustervars = "codigo_de_osinergmin",
                         cband = T,
                        )

  aggte_ef_1 <- aggte(producto_did_1)
  
  
min_value_1 <- aggte_ef_1$overall.att-1.96*aggte_ef_1$overall.se
  if (min_value >= -0.004) {
    signi <-  "**"
  } else {
    signi <- ""
  }
  leadslags_plot <- tibble(
    label = producto_did_1$t-mesventa,
    mean = producto_did_1$att,
    sd = producto_did_1$se,
    cota_inferior = producto_did_1$att-1.96*producto_did_1$se,
    cota_superior = producto_did_1$att+1.96*producto_did_1$se
  )
  
  ubicacion_inferior <- leadslags_plot %>% 
    filter(label >= -3 & label <= 3) %>% 
    pull(cota_superior) %>% 
    max(.) + 0.08
   
  leadslags_plot %>%
    ggplot(aes(x = label, y = mean,
               ymin = mean-1.96*sd, 
               ymax = mean+1.96*sd)) +
    geom_hline(yintercept = aggte_ef_1$overall.att, color = "red", size = 1.5, alpha = 0.5) +
    geom_point() +
    geom_errorbar(width = 0.2) +
    theme_minimal() +
    xlab("Meses antes y después de la adquisición") +
    ylab("Variación en precio (soles)") +
    geom_hline(yintercept = 0,
               linetype = "dashed") +
    geom_vline(xintercept = 0,
               linetype = "dashed") +
    annotate(geom='richtext', x=0, y = ubicacion_inferior, 
             label= paste0("Coeficiente DD = ",sprintf("%.2f", aggte_ef_1$overall.att),
                           "<b>",signi,"</b>",
                           "<br>(s.e. = ", sprintf("%.2f", aggte_ef_1$overall.se), ")")
             ) 
  

```

#TWFE

```{r}
library(lfe)

mesventa <- 14
leads <- 1:13
lags <- 0:8

  data_trans <- data_total_mensual %>% 
    select(codigo_de_osinergmin, fecha, producto, mes, año, precio_de_venta, 
           bandera, tipo_bandera, distrito) %>% 
    mutate(mes = (year(fecha)-2017)*12 + month(fecha),
           fecha_trat = if_else(tipo_bandera == "PROPIA PECSA" | tipo_bandera == "PROPIA PRIMAX",
                                mesventa, NA_real_)) %>%
    
    filter(
      tipo_bandera == "PROPIA PECSA" |
        tipo_bandera == "PROPIA PRIMAX" |
        (codigo_de_osinergmin %ni% lista_vecinos &
        codigo_de_osinergmin %ni% lista_vecinos_primax)
      )%>% 
    
    mutate(
      time_til = mes - fecha_trat,
      lead1 = case_when(time_til == -1 ~ 1, TRUE ~ 0),
      lead2 = case_when(time_til == -2 ~ 1, TRUE ~ 0),
      lead3 = case_when(time_til == -3 ~ 1, TRUE ~ 0),
      lead4 = case_when(time_til == -4 ~ 1, TRUE ~ 0),
      lead5 = case_when(time_til == -5 ~ 1, TRUE ~ 0),
      lead6 = case_when(time_til == -6 ~ 1, TRUE ~ 0),
      lead7 = case_when(time_til == -7 ~ 1, TRUE ~ 0),
      lead8 = case_when(time_til == -8 ~ 1, TRUE ~ 0),
      lead9 = case_when(time_til == -9 ~ 1, TRUE ~ 0),
      lead10 = case_when(time_til == -10 ~ 1, TRUE ~ 0),
      lead11 = case_when(time_til == -11 ~ 1, TRUE ~ 0),
      lead12 = case_when(time_til == -12 ~ 1, TRUE ~ 0),
      lead13 = case_when(time_til == -13 ~ 1, TRUE ~ 0),
      
      
      
      lag0 = case_when(time_til == 0 ~ 1, TRUE ~ 0),
      lag1 = case_when(time_til == 1 ~ 1, TRUE ~ 0),
      lag2 = case_when(time_til == 2 ~ 1, TRUE ~ 0),
      lag3 = case_when(time_til == 3 ~ 1, TRUE ~ 0),
      lag4 = case_when(time_til == 4 ~ 1, TRUE ~ 0),
      lag5 = case_when(time_til == 5 ~ 1, TRUE ~ 0),
      lag6 = case_when(time_til == 6 ~ 1, TRUE ~ 0),
      lag7 = case_when(time_til == 7 ~ 1, TRUE ~ 0),
      lag8 = case_when(time_til == 8 ~ 1, TRUE ~ 0),
      # lag9 = case_when(time_til == 8 ~ 1, TRUE ~ 0),
      mes = factor(mes),
    )
  
  event_study_formula <- as.formula(
    paste("precio_de_venta ~ + ",
          paste(
            paste(paste("lead", leads[2:12], sep = ""), collapse = " + "),
            paste(paste("lag", lags, sep = ""), collapse = " + "), sep = " + "),
          # "| mes + codigo_de_osinergmin + tipo_bandera + distrito| 0 | codigo_de_osinergmin"
          "| codigo_de_osinergmin + mes + tipo_bandera + producto | 0 | codigo_de_osinergmin"
          
    ),
  )
  
  event_study_reg <- felm(event_study_formula, data = data_trans, exactDOF = T)
  event_summary_reg <- summary(event_study_reg)
  event_summary_reg



```

ahora probemos con uno de placebo solo antes:

```{r}
library(lfe)

mesventa <- 14
leads <- 1:13
lags <- 0:8

  data_trans <- data_total_mensual %>% 
    select(codigo_de_osinergmin, fecha, producto, mes, año, precio_de_venta, 
           bandera, tipo_bandera, distrito) %>% 
    mutate(mes = (year(fecha)-2017)*12 + month(fecha),
           fecha_trat = if_else(tipo_bandera == "PROPIA PECSA" | tipo_bandera == "PROPIA PRIMAX",
                                mesventa, NA_real_)) %>%
    
    filter(
      tipo_bandera == "PROPIA PECSA" |
        tipo_bandera == "PROPIA PRIMAX" |
        (codigo_de_osinergmin %ni% lista_vecinos &
        codigo_de_osinergmin %ni% lista_vecinos_primax),
      producto == "G90"
      )%>% 
    
    mutate(
      time_til = mes - fecha_trat,
      lead1 = case_when(time_til == -1 ~ 1, TRUE ~ 0),
      lead2 = case_when(time_til == -2 ~ 1, TRUE ~ 0),
      lead3 = case_when(time_til == -3 ~ 1, TRUE ~ 0),
      lead4 = case_when(time_til == -4 ~ 1, TRUE ~ 0),
      lead5 = case_when(time_til == -5 ~ 1, TRUE ~ 0),
      lead6 = case_when(time_til == -6 ~ 1, TRUE ~ 0),
      lead7 = case_when(time_til == -7 ~ 1, TRUE ~ 0),
      lead8 = case_when(time_til == -8 ~ 1, TRUE ~ 0),
      lead9 = case_when(time_til == -9 ~ 1, TRUE ~ 0),
      lead10 = case_when(time_til == -10 ~ 1, TRUE ~ 0),
      lead11 = case_when(time_til == -11 ~ 1, TRUE ~ 0),
      lead12 = case_when(time_til == -12 ~ 1, TRUE ~ 0),
      lead13 = case_when(time_til == -13 ~ 1, TRUE ~ 0),
      mes = factor(mes),
      
      
    ) 
  
  event_study_formula <- as.formula(
    paste("precio_de_venta ~ + ",
          paste(
            paste(paste("lead", leads[1:12], sep = ""), collapse = " + ")),
          "| codigo_de_osinergmin + mes  | 0 | codigo_de_osinergmin"
          
    ),
  )
  
  event_study_reg <- felm(event_study_formula, data = data_trans, exactDOF = T)
  event_summary_reg <- summary(event_study_reg)
  event_summary_reg



```


Ahora probemos otra espc. con parallel pre-trends

```{r}
library(lfe)

mesventa <- 14
leads <- 1:13
lags <- 0:8

  data_trans <- data_total_mensual %>% 
    select(codigo_de_osinergmin, fecha, producto, mes, año, precio_de_venta, 
           bandera, tipo_bandera, distrito) %>% 
    mutate(mes = (year(fecha)-2017)*12 + month(fecha),
           fecha_trat = if_else(tipo_bandera == "PROPIA PECSA" | tipo_bandera == "PROPIA PRIMAX",
                                mesventa, NA_real_),
           trat_mes = if_else(tipo_bandera == "PROPIA PECSA" | tipo_bandera == "PROPIA PRIMAX",
                                1, 0)*mes) %>%
    
    filter(
      tipo_bandera == "PROPIA PECSA" |
        tipo_bandera == "PROPIA PRIMAX" |
        (codigo_de_osinergmin %ni% lista_vecinos &
        codigo_de_osinergmin %ni% lista_vecinos_primax),
      producto == "G90"
      )%>% 
    
    mutate(
      time_til = mes - fecha_trat,
      lag0 = case_when(time_til == 0 ~ 1, TRUE ~ 0),
      lag1 = case_when(time_til == 1 ~ 1, TRUE ~ 0),
      lag2 = case_when(time_til == 2 ~ 1, TRUE ~ 0),
      lag3 = case_when(time_til == 3 ~ 1, TRUE ~ 0),
      lag4 = case_when(time_til == 4 ~ 1, TRUE ~ 0),
      lag5 = case_when(time_til == 5 ~ 1, TRUE ~ 0),
      lag6 = case_when(time_til == 6 ~ 1, TRUE ~ 0),
      lag7 = case_when(time_til == 7 ~ 1, TRUE ~ 0),
      lag8 = case_when(time_til == 8 ~ 1, TRUE ~ 0),
      mes = factor(mes),
    )
  
  event_study_formula <- as.formula(
    paste("precio_de_venta ~ + ",
          paste(paste("lag", lags, sep = ""), collapse = " + "),
          "+ trat_mes",
          "| codigo_de_osinergmin + mes + tipo_bandera | 0 | codigo_de_osinergmin"
          
    )
  )
  
  
  event_study_reg <- felm(event_study_formula, data = data_trans, exactDOF = T)
  event_summary_reg <- summary(event_study_reg)
  event_summary_reg

event_study_formula <- as.formula(
    paste("precio_de_venta ~ + ",
          paste(paste("lag", lags, sep = ""), collapse = " + "),
          "| codigo_de_osinergmin + mes + tipo_bandera | 0 | codigo_de_osinergmin"
          
    )
  )
  
  
  event_study_reg <- felm(event_study_formula, data = data_trans, exactDOF = T)
  event_summary_reg <- summary(event_study_reg)
  event_summary_reg

```
