---
title: "Regresiones para tesis"
output: html_notebook
---

# Cargamos librerías

```{r include=FALSE}
library(tidyverse)
library(spdep)

```

# Cargamos datos

```{r}
#data grifos
grifos_sc <-
    readRDS(here::here("data", "processed", "grifos_con_sc_razon_social.RDS"))

#cargamos los precios para 2017 de DB5
rutas_fuel <- list(here::here("data", "processed", "data_diesel_mensual.rds"),
              here::here("data", "processed", "data_g90_mensual.rds"))

data_precios <- map(
  rutas_fuel,
  ~ readRDS(.x) %>% filter(
    `año` >= 2017,
    codigo_de_osinergmin %in% grifos_sc$codigo_de_osinergmin
  ) %>%
    mutate(dia = 1) %>%
    unite(fecha, dia, mes, `año`, sep = "-", remove = FALSE) %>%
    select(-dia) %>%
    filter(mes != 13,
           precio_de_venta > 6)
)


precios_db5 <- data_precios[[1]]

precios_g90 <- data_precios[[2]]

# cargamos data de distritos

data_distrital_raw <- read_csv(here::here("data", "demo-distrital","data_pop_lima.csv")) %>% 
  janitor::clean_names() 


```
Limpiamos archivo distrital:

```{r}
data_distrital_clean <- data_distrital_raw %>% 
  rename("pop_2017" = poblacion_total_30_06_2017,
         "densidad_2017" = densidad_poblacional_hab_km2,
         "ingresos_2012" = ingreso_per_capita ) %>% 
  mutate(pop_2017 = str_remove(pop_2017, " ") %>% parse_number(),
         densidad_2017 = str_remove(densidad_2017, " ") %>% parse_number(),
         distrito = str_to_upper(distrito))

```


Creamos archivos con info
```{r}
grifos_sc <- grifos_sc %>%
  mutate(
    serv_mecanico = if_else(mecanico + aceite + llanteria > 0, 1, 0),
    serv_mecanico = as.factor(serv_mecanico)
  ) %>%
  mutate(
    num_grifos_cerc = if_else(is.na(num_grifos_cerc), as.integer(0), num_grifos_cerc),
    distancia_avg = if_else(is.na(distancia_avg), 0, distancia_avg)
  )


data_total <- map(list(precios_db5, precios_g90),
                  ~ left_join(grifos_sc, .x, by = "codigo_de_osinergmin") %>% 
                    left_join(., data_distrital_clean, by = "distrito"))

data_db5 <- data_total[[1]]
data_g90 <- data_total[[2]]
  
  
```


# Primera regresión OLS pooled

Hacemos una regresión OLS pooled, clusterizando a nivel de grifo, en corte transversal para un periodo.



```{r}


data <- data_db5 %>%
    filter(mes == 1, `año` == 2017) %>% 
    select(
        precio_de_venta,
        tipo_bandera,
        sc_pre,
        distancia_avg,
        distancia_min,
        num_grifos_cerc,
        serv_mecanico,
        lavado,
        cajero,
        con_gnv,
        con_glp,
        ingresos_2012,
        densidad_2017,
        lat,
        lon,
        codigo_de_osinergmin
    ) %>%
    drop_na()

modelo_data <- lm(data %>% select(-lat, -lon, -codigo_de_osinergmin))


summary(modelo_data)
```
Test de Moran
```{r}
coords <- cbind(data$lon, data$lat)

grifos <- data$codigo_de_osinergmin

grifos_nb <- tri2nb(coords, row.names = grifos)

sp_grifos <- nb2listw(grifos_nb)


LMtest <- lm.LMtests(modelo_data, sp_grifos, test="all")
LMtest
```

Aparentemente, el modelo con lag es el significativo, así que usaremos ese. Estiamos el modelo espacial de Durbin:

```{r}
modelo <- precio_de_venta ~ tipo_bandera +
        sc_pre +
        distancia_avg +
        distancia_min +
        num_grifos_cerc +
        serv_mecanico +
        lavado +
        cajero +
        con_gnv +
        con_glp +
        ingresos_2012 + 
        densidad_2017
durbin_model <- lagsarlm(modelo,
    data = data, 
    listw = sp_grifos, 
    Durbin = TRUE)    

summary(durbin_model)
```

Corremos el modelo de rezagos espaciales:

```{r}
spa_lag_model=lagsarlm(formula = modelo, data = data, listw = sp_grifos)
summary(spa_lag_model)
```

```{r}
LR.sarlm(durbin_model, spa_lag_model)
```
```{r}
summary(spa_lag_model)
```

# Corremos los modelos OLS para todos los meses antes de la compra

```{r func-regresiones}
#Funcion para output de regresiones 

output_reg <- function(data, modelo) {


    
  data_mes_nest <- data %>%
    select(
          precio_de_venta,
          tipo_bandera,
          sc_pre,
          sc_post,
          distancia_avg,
          distancia_min,
          num_grifos_cerc,
          serv_mecanico,
          lavado,
          cajero,
          con_gnv,
          con_glp,
          ingresos_2012,
          densidad_2017,
          lat,
          lon,
          codigo_de_osinergmin,
          mes,
          `año`
      ) %>% 
      group_by(mes, `año`) %>% 
      nest()
  
  data_mes_model <- data_mes_nest %>% 
    mutate(ols = map(data, ~ lm(modelo, data = .x)))
  
  
  
  list1 <- as.list(select(data_mes_model, ols, mes, `año`))
  
  
  out <- capture.output(pwalk(list1,
                              function(ols, mes, `año`) {
                                cat("Mes: ", mes, "Año: ", `año`, "\n\n")
                                print(summary(ols))
                              }))
  
  out
}
```


```{r full-model}
modelo <- precio_de_venta ~ tipo_bandera +
        sc_pre +
        distancia_avg +
        distancia_min +
        num_grifos_cerc +
        serv_mecanico +
        lavado +
        cajero +
        con_gnv +
        con_glp +
        ingresos_2012 + 
        densidad_2017



out_db5 <- output_reg(data_db5, modelo)
out_g90 <- output_reg(data_g90, modelo)

cat("Output de OLS", out_db5, file= here::here("data", "text-output", "summary_ols_full_db5.txt"), sep="\n", append=FALSE)
cat("Output de OLS", out_db5, file= here::here("data", "text-output", "summary_ols_full_g90.txt"), sep="\n", append=FALSE)


```



Ahora simplificamos oLS con variables significativas para DB5 y G90


```{r simp-model}
modelo <- precio_de_venta ~ tipo_bandera +
          distancia_avg +
          distancia_min +
          num_grifos_cerc +
          serv_mecanico +
          lavado +
          cajero +
          con_gnv +
          con_glp +
          ingresos_2012  



out_g90 <- output_reg(data_g90, modelo)
out_db5 <- output_reg(data_db5, modelo)
cat("Output de OLS", out_db5, file= here::here("data", "text-output", "summary_ols_usando_simp_db5.txt"), sep="\n", append=FALSE)
cat("Output de OLS", out_g90, file= here::here("data", "text-output", "summary_ols_usando_simp_g90.txt"), sep="\n", append=FALSE)

```

# Test de Morga

Primero vemos si es necesario utilizar rezagos espaciales, para eso utilizamos el
test de I-morgan

```{r}


data <- data_db5 %>%
    filter(mes == 1, `año` == 2017) %>% 
    select(
        precio_de_venta,
        tipo_bandera,
        sc_pre,
        distancia_avg,
        distancia_min,
        num_grifos_cerc,
        serv_mecanico,
        lavado,
        cajero,
        con_gnv,
        con_glp,
        ingresos_2012,
        densidad_2017,
        lat,
        lon,
        codigo_de_osinergmin
    ) %>%
    drop_na()

modelo_data <- lm(data %>% select(-lat, -lon, -codigo_de_osinergmin))


summary(modelo_data)
coords <- cbind(data$lon, data$lat)

grifos <- data$codigo_de_osinergmin

grifos_nb <- tri2nb(coords, row.names = grifos)

sp_grifos <- nb2listw(grifos_nb)


LMtest <- lm.LMtests(modelo_data, sp_grifos, test="all")
LMtest
```

```{r}
calcular_reg_month <- function(data) {
  data_mes_nest <- data %>%
    select(
          precio_de_venta,
          tipo_bandera,
          sc_pre,
          sc_post,
          distancia_avg,
          distancia_min,
          num_grifos_cerc,
          serv_mecanico,
          lavado,
          cajero,
          con_gnv,
          con_glp,
          ingresos_2012,
          densidad_2017,
          lat,
          lon,
          codigo_de_osinergmin,
          mes,
          `año`
      ) %>% 
      group_by(mes, `año`) %>% 
      nest()

  data_mes_model <- data_mes_nest %>% 
    mutate(ols = map(data, ~ lm(modelo, data = .x)),
           coords = map(data, ~ cbind(.x$lon, .x$lat)),
           grifos = map(data, ~ .x$codigo_de_osinergmin),
           grifos_nb = map2(coords, grifos, ~ tri2nb(.x, row.names = .y)),
           sp_grifos = map(grifos_nb, ~nb2listw(.x)),
           spatial_lag = map2(data, sp_grifos, ~lagsarlm(modelo, data = .x, listw = .y)),
           durbin = map2(data, sp_grifos, ~lagsarlm(modelo, data = .x, listw = .y, Durbin = TRUE)),
           test_LR = map2(durbin, spatial_lag, ~ LR.sarlm(.x, .y)),
           LMtest = map2(ols, sp_grifos, ~ lm.LMtests(.x, .y, test="all")))
  data_mes_model
}

```

Evaluamos para DB5
```{r}
db5_all_models_tests <- calcular_reg_month(data_db5) 

list_var <- db5_all_models_tests %>%
    select(test_LR, mes, `año`) %>%
    as.list()
  
out_var <- capture.output(pwalk(list_var,
                                  function(test_LR, mes, `año`) {
                                    cat("Mes: ", mes, "Año: ", `año`, "\n\n")
                                    print(test_LR)
                                  }))

cat("Output test LR", 
    out_var, 
    file= here::here("data", "text-output", "summary_test_LR_db5.txt"), sep="\n", append=FALSE)
```


```{r}

list_var <- db5_all_models_tests %>%
    select(spatial_lag, mes, `año`) %>%
    as.list()
  
out_var <- capture.output(pwalk(list_var,
                                  function(spatial_lag, mes, `año`) {
                                    cat("Mes: ", mes, "Año: ", `año`, "\n\n")
                                    print(summary(spatial_lag))
                                  }))

cat("Output Spatial Lag", 
    out_var, 
    file= here::here("data", "text-output", "summary_spatial_lag_db5.txt"), sep="\n", append=FALSE)
```

Evaluamos para G90

```{r}
list_LMtest <- calcular_reg_month(data_g90, lm) %>% 
  select(LMtest, mes, `año`) %>% 
  as.list

  
  
out_LMtest <- capture.output(pwalk(list_LMtest,
                            function(LMtest, mes, `año`) {
                              cat("Mes: ", mes, "Año: ", `año`, "\n\n")
                              print(summary(LMtest))
                            }))

cat("Output de LMtest I-morgan", 
    out_LMtest, 
    file= here::here("data", "text-output", "summary_LMtest_Imorgan_g90.txt"), sep="\n", append=FALSE)
```

En ambos casos, el modelo sign. es con LAG. Verificamos que no sea necesario el modelo Durbin:

## Modelo Durbin y test