---
title: "Gráfica estaciones en la muestra"
output: html_notebook
editor_options: 
  chunk_output_type: console
---

Cargamos archivos

```{r}
knitr::opts_chunk(
    collapse = TRUE,
    comment = "#>",
    error = TRUE
)
options(tidyverse.quiet = TRUE)

library(conflicted)
library(tidyverse)
library(sf)
library(maptools)
library(tmap)
library(ggrepel)
'%ni%' <- Negate('%in%')

conflict_prefer("filter", "dplyr")
```

Cargamos la data

```{r}

data_total <- readRDS(file = here::here("data", "processed", "data-final-regresiones.rds"))
```


# Creamos el mapa de Lima con las estaciones

```{r}
crs <- CRS("+init=epsg:32718")

distritos <- st_read(here::here("data","shapes-files","data-mapa-peru", "PER_adm3.shp"))
# distritos_no <- c("Ancon", "San Juan de Lurigancho", "Carabayllo", 
#                   "Puente Piedra", "Comas", "Villa Maria del Triunfo", 
#                   "Cieneguilla", "Pachacamac", "Punta Hermosa", "Punta Negra",
#                   "San Bartolo", "Santa Maria del Mar", "Santa Rosa", "Lurin",
#                   "Pucusana", "Lurigancho", "Chaclacayo")


distritos_lima <- distritos %>% 
    filter( NAME_1 == "Lima Province", NAME_2 == "Lima") %>% 
    select("distrito" = NAME_3) %>% 
    mutate(distrito = str_to_upper(distrito),
           distrito = if_else(distrito == "MAGDALENA VIEJA", 
                              "PUEBLO LIBRE", 
                              distrito))
provincia <- st_read(here::here("data","shapes-files","data-mapa-peru", "PER_adm2.shp")) %>% 
  filter()

```


Obtenemos la lista de distritos en la muestra, e indicamos cuales estan y no están en el DF espacial
```{r}

data_distrital_clean <- readRDS(here::here("data", "processed", "data_distrital_completa.rds"))
data_distrital_clean


distritos_muestra <- unique(data_total$distrito)

distritos_lima <- distritos_lima %>% 
    mutate("En muestra" = if_else(distrito %in% distritos_muestra, "Sí", "No")) %>% 
    left_join(data_distrital_clean, by = "distrito")
```

Ahora los categorizamos los grifos por tipo de bandera (creo que podría usar forcats)

```{r}
# lista_grifos <- data_total %>% 
#     distinct(codigo_de_osinergmin, .keep_all = T) %>%
#     select(codigo_de_osinergmin, lon, lat, tipo, tipo_bandera, distrito, vecino_pecsa_thiessen_did, vecino_primax_thiessen) %>% 
#     # mutate(grifo = "grifo") %>% 
#     # filter(codigo_de_osinergmin != 7563) %>% #grifo inubicable
#     mutate(tipo_r = case_when(
#       tipo_bandera == "PROPIA PRIMAX" ~ "PROPIA PRIMAX",
#       tipo_bandera == "PROPIA PECSA" ~ "PROPIA PECSA",
#       tipo_bandera == "PROPIA REPSOL" ~ "PROPIA REPSOL",
#       tipo == "ABANDERADA" ~ "ABANDERADA",
#       TRUE ~ "INDEPENDIENTE"
#       ),
#       tipo2 = case_when(
#         tipo_bandera == "PROPIA PRIMAX" ~ "PROPIA PRIMAX",
#         tipo_bandera == "PROPIA PECSA" ~ "PROPIA PECSA",
#         TRUE ~ "OTRA"
#       ),
#       alpha1 = if_else(tipo2 == "OTRA" | tipo2 == "PROPIA REPSOL", 0.9, 1),
#       tipo_r = fct_relevel(tipo_r, "PROPIA PRIMAX", "PROPIA PECSA", "PROPIA REPSOL")
#       )

lista_grifos <- read_rds(here::here("data", "processed", "grifos_data_final.RDS")) %>%
  mutate(
    tipo_r = case_when(
      tipo_bandera == "PROPIA PRIMAX" ~ "PROPIA PRIMAX",
      tipo_bandera == "PROPIA PECSA" ~ "PROPIA PECSA",
      tipo_bandera == "PROPIA REPSOL" ~ "PROPIA REPSOL",
      tipo == "ABANDERADA" ~ "ABANDERADA",
      TRUE ~ "INDEPENDIENTE"
    ),
    tipo2 = case_when(
      tipo_bandera == "PROPIA PRIMAX" ~ "PROPIA PRIMAX",
      tipo_bandera == "PROPIA PECSA" ~ "PROPIA PECSA",
      TRUE ~ "OTRA"
    ),
    alpha1 = if_else(tipo2 == "OTRA" | tipo2 == "PROPIA REPSOL", 0.9, 1),
    tipo_r = fct_relevel(tipo_r, "PROPIA PRIMAX", "PROPIA PECSA", "PROPIA REPSOL")
  )


```


```{r}
cols <- c("PROPIA REPSOL" = "#1354FF", 
          "PROPIA PECSA"  = "#e74c3c", 
          "PROPIA PRIMAX" = "#f1c40f",
          "ABANDERADA" = "grey",
          "INDEPENDIENTE" = "#2ecc71")

  # filter(`En muestra` == "Sí") %>% 
ggplot() +
  # geom_sf(data = provincia, colour = "black", size = 1) + 
  geom_sf(data = distritos_lima, fill = colors()[250]) +
  coord_sf(xlim = c(-77.2, -76.8), ylim = c(-12.25, -11.9)) +  
  geom_point(data = lista_grifos, aes(x = lon, y = lat, alpha = alpha1 == 0.9,
                                      fill = tipo_r
                                      ), shape = 21, size = 2) +
  scale_fill_manual(name = "Tipo de estación", values = cols) + 
  scale_alpha_manual(values = c(1, 0.4), guide = FALSE) +
  
  theme(panel.background = element_blank(), axis.line = element_blank(),
        axis.title = element_blank(), axis.ticks = element_blank(), 
        axis.text = element_blank(),
        panel.border = element_rect(colour = "black", fill=NA, size=0.5),
        legend.key=element_blank()
        )
ggsave("doc/figures/distribucion-estaciones.png")

```

Este nunca usamos

```{r}
distritos_lima %>% 
ggplot() +
  geom_sf(fill = colors()[250]) +
  coord_sf(xlim = c(-77.2, -76.8), ylim = c(-12.25, -11.9)) +  
  geom_text_repel(
  )

lima_sf <-
  distritos_lima %>%
  mutate(
    CENTROID = map(geometry, st_centroid),
    COORDS = map(CENTROID, st_coordinates),
    COORDS_X = map_dbl(COORDS, 1),
    COORDS_Y = map_dbl(COORDS, 2)
  ) %>%
  as_tibble() %>%
  st_as_sf()

lima_sf$nudge_x <- 0
lima_sf$nudge_y <- 0

x_range <- abs(Reduce("-", range(lima_sf$COORDS_X)))
y_range <- abs(Reduce("-", range(lima_sf$COORDS_Y)))

ix <- usa_sf$name %in% c("New Hampshire", "Vermont", "Massachusetts")
usa_sf$nudge_x[ix] <- -1 * 0.15 * x_range
usa_sf$nudge_y[ix] <- 1 * 0.15 * y_range


lima_sf %>% 
  filter(`En muestra` == "Sí") %>% 
ggplot() +
  geom_sf(fill = colors()[250]) +
  coord_sf(xlim = c(-77.2, -76.8), ylim = c(-12.25, -11.9)) +  
geom_text_repel(
    mapping = aes(
      x = COORDS_X,
      y = COORDS_Y,
      label = distrito
    ),
    size = 3,
    min.segment.length = 0)
```

# Mapa de thiessen para algunos distritos

```{r}
grifos_thissen <- readRDS(here::here("data", "processed", "shape_file_grifos_thiessen.rds"))
# lista_grifos_sp <- st_as_sf(lista_grifos_sp)  
grifos_thissen <- st_as_sf(grifos_thissen)

grifos_thiessen_1 <- grifos_thissen %>%
  left_join(lista_grifos %>%
    select(codigo_de_osinergmin, vecino_pecsa_thiessen, vecino_primax_thiessen, tipo_bandera),
  by = "codigo_de_osinergmin"
  ) %>%
  filter(!is.na(vecino_primax_thiessen)) %>%
  mutate(tipo_estacion = case_when(
    tipo_bandera.y == "PROPIA PECSA" ~ "PECSA",
    tipo_bandera.y == "PROPIA PRIMAX" ~ "PRIMAX",
    vecino_pecsa_thiessen == 1 ~ "VECINA",
    vecino_primax_thiessen == 1 ~ "VECINA",
    TRUE ~ "NO VECINA"
  ),
  tipo_estacion = fct_relevel(tipo_estacion, "PRIMAX", "PECSA", "VECINA", "NO VECINA"))

cols1 <- c(
  "PRIMAX" = "#f1c40f",
  "PECSA"  = "#e74c3c",
  "VECINA" = "#6689A1",
  "NO VECINA" = "#60495A"
)


(thiessen_plot <-
  tm_shape(distritos_lima %>%
             filter(distrito %in% c("SAN ISIDRO", "MIRAFLORES",
                                    "SURQUILLO", "SAN BORJA"))) +
  # tm_shape(distritos_lima) + 
  tm_borders(col = NULL) + 
  tm_text("distrito", col = "black", ymod = 3.5, fontface = "bold", size = 0.8) +
  tm_scale_bar(
    breaks = c(0, 1, 2),
    text.size = 0.8,
    position = c("left", "bottom")
  ) +
  tm_shape(grifos_thiessen_1) +
  tm_polygons(
    col = "tipo_estacion",
    title = "Razon social de estación",
    palette = cols1,
    alpha = 0.4
  ) +
  tm_layout(
    legend.outside = T,
    legend.outside.position = "right",
    legend.stack = "horizontal",
    legend.frame = ,
    legend.bg.color = T,
    legend.text.size	= 0.9,
    legend.title.size = 1,
    legend.title.fontface = "bold"
  ) +
  # tm_shape(lista_grifos_sp) +
  tm_dots(col = "black", border.col = "black", size = 0.1, alpha = 0.5)
)

```

Pendiente, porque hay estaciones que se dropean:

ya se porqué, pq retiré algunas pq nunca se actulizan o lo hacian muy poco,

```{r}
grifos_thissen %>%
  left_join(lista_grifos %>%
    select(codigo_de_osinergmin, vecino_pecsa_thiessen, vecino_primax_thiessen, tipo_bandera),
  by = "codigo_de_osinergmin"
  ) %>%
  filter(is.na(vecino_primax_thiessen)) %>% view()
```

```{r}
data_total %>% filter(codigo_de_osinergmin == 17947)
```

